【裁判字號】    94,簡上,655
【裁判日期】    950126
【裁判案由】    竊盜等
【裁判全文】
臺灣高雄地方法院刑事判決             94年度簡上字第655號
上  訴  人  丙○○
                    （現於臺灣高雄第二監獄）
上列被告因竊盜等案件，不服本院高雄簡易庭中華民國94年6 月
29日94年度簡字第3295號判決（聲請簡易判決處刑書案號：臺灣
南投地方法院檢察署92年度偵字第3742號），提起上訴，本院管
轄之合議庭判決如下：
    主  文
上訴駁回。
    事實及理由
一、本案經本院審理結果，除「被害人甲○○於警詢之陳述」應
    予補充外，認第一審判決被告丙○○觸犯刑法第320 條第1
    項之竊盜罪及同法第216 條、第212 條之行使偽造特種文書
    罪，分別判處有期徒刑4 月、3 月，並均諭知易科罰金之折
    算標準，定應執行刑有期徒刑6 月，另依法沒收扣案之偽造
    CW-7890 號車牌2 面，認事用法及量刑均無不當，應予維持
    ，並引用第一審判決書記載之事實、證據及理由（如附件）
    。
二、本件上訴人即被告丙○○雖上訴指摘原判決認定被告之竊盜
    犯行，與臺灣臺中地方法院93年度易字552 號判決認定被告
    於民國92年11月3 日之竊盜犯行，有連續犯之裁判上一罪關
    係，該案業於93年11月9 日裁判終結確定，原判決認定之竊
    盜犯行，應為既判例效力所及，原審遽以論科，似有違誤；
    另被告所犯竊盜及行使偽造特種文書二罪間，有方法結果之
    牽連關係，原判決予以分論併罰，亦有未洽云云。惟查：
    (1)被告於92年11月3 日凌晨零時許，搭乘計程車至台中縣大
      肚鄉訪友，於同日凌晨1 時許欲返回台中縣太平市，行經
      台中縣大肚鄉○○○道路旁，見懸掛車牌號碼D0-0000 0
      0號偽造車牌之自用小貨車（實際車牌號碼係E5-0717 號
      ，引擎號碼係4G64A012232 號，車主鍾憶緗，於92年10月
      30日下午5 時許，在高雄市前鎮區竹西里光華國中對面停
      車場為不詳姓名之人竊得，後懸掛偽造之D7-0266 號車牌
      ）停放在該處，車門未關，並插有鑰匙，而打開車門入內
      ，徒手竊取該自用小貨車，得手後供己代步等事實，業經
      臺灣臺中地方法院93年度易字第552 號判決認定明確，有
      該判決書附卷可稽，此亦為被告所不否認。被告於該案準
      備程序中亦稱，伊於訪友回程，見被害人鍾憶湘所有車輛
      車門未關且有車鑰匙留在車上，始趁機行竊等語，亦有本
      院依職權調取該案卷宗後影印之筆錄附卷可憑（見本院卷
      第80頁）。足認被告於該案顯係在偶然之情況下始決意行
      竊；又本件竊盜犯行被告以自備鑰匙行竊，前案竊盜係見
      被害人鍾憶湘汽車鑰匙未取下始竊取，犯罪手法亦有不同
      ；此外，被告兩次竊盜犯行期間相隔約1 年1 月餘，期間
      亦未有其他竊盜犯行，被告本件竊盜犯行應係另行起意，
      自與前案無連續犯之裁判上一罪之關係，不受前案之既判
      力效力所及，被告上訴意旨指摘原判決違反一事不再理之
      原則，應無理由。
    (2)刑法上之牽連犯，係指行為者意念中祇欲犯某罪，而其實
      施犯罪之方法，或其實施犯罪之結果，觸犯行為人目的行
      為以外之其他罪名而言。牽連犯的數行為間，有無方法或
      結果行為與目的行為之牽連關係存在，並應參酌行為時客
      觀的事實以為決定，亦即在客觀上認其方法或結果行為，
      與犯罪之目的行為，有不可分離之直接密切關係，始克成
      立（最高法院79年台上字第547 號判例可資參照）。被告
      所犯行使偽造特種文書行為，已在竊盜行為完成之後，且
      係出於躲避警方查緝之目的始又有該部分之行為。換言之
      ，被告行使偽造之車牌目的並非為遂行竊盜之方法，且行
      使偽造車牌之行為亦非實施竊盜犯行之結果，竊盜與行使
      偽造車牌間實無不可分離或直接而密切之關係；是其所犯
      竊盜、行使偽造車牌二罪間，自無方法或目的行為之牽連
      關係，自不得論以牽連犯，被告於竊盜後，另行起意將偽
      造之車牌懸掛於所竊得之車輛上，竊盜與行使偽造車牌二
      罪自應分論併罰，被告前開上訴意旨指摘原判決不當，顯
      不可採。
    (3)是以，上訴意旨請求撤銷原判決，自無理由，應予駁回。
據上論結，應依刑事訴訟法第455 條之1 第1 項、第3 項、第
373 條、第368 條，判決如主文。
本案經檢察官乙○○到庭執行職務。
中    華    民    國    95    年    1     月    26    日
                  刑事第一庭    審判長法  官  黃建榮
                                      法  官  方百正
                                      法  官  陳宛榆
以上正本證明與原本無異。
不得上訴。
中    華    民    國    95    年    1     月    26    日
                                      書記官  劉企萍


司法院資訊處製作；財團法人民間司法改革基金會備份。
